臺北高等行政法院裁定
110年度交上字第296號
上  訴  人  范光明                                 
被 上訴 人  臺北市交通事件裁決所
代  表  人  蘇福智（所長）住同上
上列當事人間交通裁決事件，上訴人對於中華民國110年8月31日
臺灣新竹地方法院109年度交字第166號行政訴訟判決，提起上訴
，本院裁定如下：
　　主  文
一、上訴駁回。
二、上訴審訴訟費用新臺幣750元由上訴人負擔。
　　理  由
一、對於交通裁決事件之判決提起上訴，必須以其違背法令為理
    由，否則不得為之，且應於上訴理由中表明原判決所違背之
    法令及其具體內容之事由，或表明依訴訟資料可認為原判決
    有違背法令之具體事實的事由，這參酌行政訴訟法第237條
    之9第2項準用同法第235條第2項，及同法第236條之1規定就
    可明瞭。再者，依行政訴訟法第237條之9第2項準用第236條
    之2第3項、第243條第1項規定，以交通裁決事件原判決有不
    適用法規或適用不當為其違背法令之理由時，其上訴狀或理
    由書應表明原判決所違背之法令及其具體內容；若是成文法
    以外的法則，則應揭示該法則之旨趣，如為司法院解釋，就
    應揭示該解釋之字號或其內容。如以行政訴訟法第237條之9
    第2項準用第236條之2第3項、第243條第2項所列各款當然違
    背法令為理由者，上訴狀或理由書內則應揭示合於該條項各
    款之事實。是故，對於地方法院行政訴訟庭交通裁決事件之
    判決上訴，其上訴狀或理由書內如果未依前述方法表明上訴
    理由者，就不能認為已對交通裁決事件判決之違背法令有具
    體的指摘，其上訴就屬不合法，應以裁定駁回之。 
二、本件交通裁決事件的訴訟緣由，起因於上訴人於民國108年8
    月10日17時30分許騎乘000-0000號普通重型機車在新竹縣新
    埔鎮新關路與三聖路口，因「駕駛執照業經註銷仍駕駛機車
    」，為新竹縣政府警察局新埔分局員警依道路交通管理處罰
    條例（下稱「道交處罰條例」）第21條第1項第4款規定，攔
    停舉發，並開立竹縣警交字第E61400778號舉發違反道路交
    通管理事件通知單，應到案日期為108年9月27日。上開案件
    因上訴人未於應到案日期前向指定之處所繳納罰鍰結案，或
    向被上訴人陳述意見，被上訴人乃製發109年7月3日北市裁
    催字第22-E61400778號裁決書（下稱「原處分」），以上訴
    人於上開時、地有「駕駛執照業經註銷仍駕駛機車」之違規
    事實，依道交處罰條例第21條第1項第4款，對上訴人裁處罰
    鍰新臺幣（下同）9,000元，原處分並於109年7月6日由上訴
    人之妻簽收完成送達。上訴人不服，提起行政訴訟，經臺灣
    新竹地方法院（下稱「原審法院」）以109年度交字第166號
    行政訴訟判決（下稱「原判決」）駁回上訴人之訴。上訴人
    仍有不服，於是提起本件上訴。 
三、上訴意旨略以：（一）依臺灣高等法院109年度交上易字第1
    19號刑事判決理由三、㈣、2.及3.之內容，上訴人被逕行註
    銷機車駕駛執照乙事於法未合，應還上訴人有照身分。（二
    ）高雄市政府交通局109年7月28日高市交裁決字第10943008
    000號說明第2項，被上訴人得依相關資料同意撤銷裁罰，還
    給上訴人有駕照身分，並返還繳交金額。（三）中華民國法
    律應一體適用，不能有一國兩制之情事，高雄市政府合於法
    律，臺北市政府理應遵循，既然於法未合，就應當撤銷裁罰
    等語。本院經核前載上訴理由，僅重述上訴人對原處分種種
    不服，或在原審法院已提出而經原判決審酌論斷且指駁不採
    之理由，並未具體說明原判決究竟有何判決不備理由或理由
    矛盾情形，或有何其他不適用法規或適用法規不當之情事，
    並揭示該法規之條項或其內容，及合於行政訴訟法第237條
    之9第2項準用第236條之2第3項、第243條第2項所列各款之
    事實，難認對原判決如何違背法令已有具體之指摘，依首開
    規定及說明，應認其上訴為不合法，應予裁定駁回。
四、結論，本件上訴不合法，裁定如主文。 　　
中　　華　　民　　國　　110 　年　　11　　月　　30　　日
  　　　　　　　   臺北高等行政法院第七庭
                              審判長法  官　 許麗華
                          　　      法  官　 郭淑珍
                             　　　 法  官   梁哲瑋
上為正本係照原本作成。
不得抗告。
中　　華　　民　　國　　110 　年　　12　　月　　1 　　日
                                    書記官   朱倩儀